<!DOCTYPE html PUBLIC "-//W3C//DTD XHTML 1.0 Transitional//EN" "http://www.w3.org/TR/xhtml1/DTD/xhtml1-transitional.dtd">
<html xmlns="http://www.w3.org/1999/xhtml">
<head>
	<meta http-equiv="Content-Type" content="text/html; charset=iso-8859-1" />
	<title>Ymmärrä suomea</title>
	<style type="text/css" media="all">@import "css/styles.css";</style>
	<script type="text/javascript" src="swfobject.js"></script>
</head>
<body class="font-medium">
	<div id="main-wrapper">
		<div id="topbar"></div>
		<div id="main-menu">
			<table cellspacing="0" cellpadding="0" border="0" class="add-links"><tr>
				<td class="item"><img class="raquo" src="i/raquo.gif" alt="" height="7" width="4" /><a href="/ymmarra/index.php?moduli=sanakirja">Sanakirja</a></td>
				<td class="item"><img class="raquo" src="i/raquo.gif" alt="" height="7" width="4" /><a href="/ymmarra/index.php?moduli=verbit">Verbiluettelo</a></td>
				<td class="item"><img class="raquo" src="i/raquo.gif" alt="" height="7" width="4" /><a href="/ymmarra/index.php?moduli=kielioppi">Kielioppi</a></td>
			</tr></table>
			<table cellspacing="0" cellpadding="0" border="0"><tr>
				<td class="item"><img class="raquo" src="i/raquo.gif" alt="" height="7" width="4" /><a href="/ymmarra/index.php">Etusivu</a></td>
				<td class="item"><img class="raquo" src="i/raquo.gif" alt="" height="7" width="4" /><a href="/ymmarra/index.php?moduli=tekstit">Lukutekstit</a></td>
			</tr></table>
		</div>
		<div id="content">
			<table cellspacing="0" cellpadding="0" border="0" id="content-wrapper"><tr>
				<td>
					<div id="left-menu">
												<div class="header-verb"><span>Verbit</span></div>
						<div class="menu">
								<div class="init"><a href="/ymmarra/index.php?moduli=verbit&kirjain=a">A</a></div>
								<div class="init"><a href="/ymmarra/index.php?moduli=verbit&kirjain=e">E</a></div>
								<div class="init"><a href="/ymmarra/index.php?moduli=verbit&kirjain=h">H</a></div>
								<div class="init"><a href="/ymmarra/index.php?moduli=verbit&kirjain=i">I</a></div>
								<div class="init"><a href="/ymmarra/index.php?moduli=verbit&kirjain=j">J</a></div>
								<div class="init"><a href="/ymmarra/index.php?moduli=verbit&kirjain=k">K</a></div>
								<div class="init"><a href="/ymmarra/index.php?moduli=verbit&kirjain=l">L</a></div>
								<div class="init"><a href="/ymmarra/index.php?moduli=verbit&kirjain=m">M</a></div>
								<div class="init"><a href="/ymmarra/index.php?moduli=verbit&kirjain=n">N</a></div>
								<div class="init"><a href="/ymmarra/index.php?moduli=verbit&kirjain=o">O</a></div>
								<div class="init"><a href="/ymmarra/index.php?moduli=verbit&kirjain=p">P</a></div>
								<div class="init"><a href="/ymmarra/index.php?moduli=verbit&kirjain=r">R</a></div>
								<div class="init"><a href="/ymmarra/index.php?moduli=verbit&kirjain=s">S</a></div>
								<div class="init"><a href="/ymmarra/index.php?moduli=verbit&kirjain=t">T</a></div>
								<div class="init"><a href="/ymmarra/index.php?moduli=verbit&kirjain=u">U</a></div>
								<div class="init"><a href="/ymmarra/index.php?moduli=verbit&kirjain=v">V</a></div>
								<div class="init"><a href="/ymmarra/index.php?moduli=verbit&kirjain=y">Y</a></div>
								<div class="init"><a href="/ymmarra/index.php?moduli=verbit&kirjain=Ä">Ä</a></div>
						</div>					</div>
				</td>
				<td>
					<div id="main-content">
						<div id="path">
							<a href=".">Etusivu</a> &gt; <a href="/ymmarra/index.php?moduli=verbit&kirjain=T">T</a>						</div>
													<h1>TUKEA</h1>
						<table cellspacing="0" cellpadding="0" border="0">
							<tr>
								<td colspan="2" style="padding-bottom:10px;"><strong>Aktiivin indikatiivi</strong></td>
							</tr>
							<tr>
								<td><pre>PREESENS                   
minä      tuen             
sinä      tuet             
hän       tukee            
me        tuemme           
te        tuette           
he        tukevat          

PASSIIVI
          tuetaan          

IMPERFEKTI                 
         tuin              
         tuit              
         tuki              
         tuimme            
         tuitte            
         tukivat           

PASSIIVI
         tuettiin          

PERFEKTI
olen     tukenut           
olet     tukenut           
on       tukenut           
olemme   tukeneet          
olette   tukeneet          
ovat     tukeneet          

PASSIIVI
on       tuettu            

PLUSKVAMPERFEKTI
olin     tukenut           
olit     tukenut           
oli      tukenut           
olimme   tukeneet          
olitte   tukeneet          
olivat   tukeneet          

PASSIIVI
oli      tuettu            
</pre></td>
								<td>&nbsp;&nbsp;&nbsp;</td>
								<td><pre>  KIELTOMUOTO
  en        tue
  et        tue
  ei        tue
  emme      tue
  ette      tue
  eivät     tue


  ei        tueta

   
  en        tukenut
  et        tukenut
  ei        tukenut
  emme      tukeneet
  ette      tukeneet
  eivät     tukeneet


  ei        tuettu


   en      ole tukenut
   et      ole tukenut
   ei      ole tukenut
   emme    ole tukeneet
   ette    ole tukeneet
   eivät   ole tukeneet


  ei      ole tuettu


   en    ollut  tukenut
   et    ollut  tukenut
   ei    ollut  tukenut
   emme  olleet tukeneet
   ette  olleet tukeneet
   eivät olleet tukeneet


  ei    ollut  tuettu
</pre></td>
							</tr>
						</table>
						<table cellspacing="0" cellpadding="0" border="0">
							<tr>
								<td colspan="2" style="padding-bottom:10px;"><strong>Aktiivin konditionaali</strong></td>
							</tr>
							<tr>
								<td><pre>PREESENS
minä     tukisin           
sinä     tukisit           
hän      tukisi            
me       tukisimme         
te       tukisitte         
he       tukisivat         

PASSIIVI
         tuettaisiin       

PERFEKTI
olisin   tukenut           
olisit   tukenut           
olisi    tukenut           
olisimme tukeneet          
olisitte tukeneet          
olisivat tukeneet          

PASSIIVI
olisi    tuettu            
</pre></td>
								<td>&nbsp;&nbsp;&nbsp;</td>
								<td><pre> 
  en          tukisi
  et          tukisi
  ei          tukisi
  emme        tukisi
  ette        tukisi
  eivät       tukisi


  ei          tuettaisi


   en olisi    tukenut
   et olisi    tukenut
   ei olisi    tukenut
   emme olisi  tukeneet
   ette olisi  tukeneet
   eivät olisi tukeneet


  ei olisi    tuettu
</pre></td>
							</tr>
						</table>
						<table cellspacing="0" cellpadding="0" border="0">
							<tr>
								<td colspan="2" style="padding-bottom:10px;"><strong>Aktiivin potentiaali</strong></td>
							</tr>
							<tr>
								<td><pre>PREESENS
minä     tukenen           
sinä     tukenet           
hän      tukenee           
me       tukenemme         
te       tukenette         
he       tukenevat         

PASSIIVI
         tuettaneen        

PERFEKTI
lienen   tukenut           
lienet   tukenut           
lienee   tukenut           
lienemme tukeneet          
lienette tukeneet          
lienevät tukeneet          

PASSIIVI
lienee   tuettu            
</pre></td>
								<td>&nbsp;&nbsp;&nbsp;</td>
								<td><pre> 
   en          tukene
   et          tukene
   ei          tukene
   emme        tukene
   ette        tukene
   eivät       tukene


  ei          tuettane


   en    liene tukenut
   et    liene tukenut
   ei    liene tukenut
   emme  liene tukeneet 
   ette  liene tukeneet
   eivät liene tukeneet


  ei    liene tuettu
</pre></td>
							</tr>
						</table>
						<table cellspacing="0" cellpadding="0" border="0">
							<tr>
								<td colspan="2" style="padding-bottom:10px;"><strong>Aktiivin imperatiivi</strong></td>
							</tr>
							<tr>
								<td><pre>PREESENS

(sinä)   tue               
(hän)    tukekoon          
(me)     tukekaamme        
(te)     tukekaa           
(he)     tukekoot          

PASSIIVI
         tuettakoon        

PERFEKTI

ole      tukenut           
olkoon   tukenut           
olkaamme tukeneet          
olkaa    tukeneet          
olkoot   tukeneet          

PASSIIVI

olkoon   tuettu            
</pre></td>
								<td>&nbsp;&nbsp;&nbsp;</td>
								<td><pre> 

   älä         tue
   älköön      tukeko
   älkäämme    tukeko
   älkää       tukeko
   älkööt      tukeko


  älköön      tuettako



   älä ole       tukenut
   älköön olko   tukenut
   älkäämme olko tukeneet
   älkää olko    tukeneet
   älkööt olko   tukeneet



  älköön olko   tuettu
</pre></td>
							</tr>
						</table>
						<table cellspacing="0" cellpadding="0" border="0">
							<tr>
								<td colspan="2" style="padding-bottom:10px;"><strong>Verbin nominaalimuodot</strong></td>
							</tr>
							<tr>
								<td><pre>I INFINITIIVI              

Lyhyempi muoto:            
         tukea             
 
Pitempi muoto:             
         tukeakseni        
         tukeaksesi
         tukeakseen
         tukeaksemme
         tukeaksenne
         tukeakseen

III  INFINITIIVI           

inessiivi    tukemassa     
elatiivi     tukemasta     
illatiivi    tukemaan      
adessiivi    tukemalla
abessiivi    tukematta     
instruktiivi tukeman       
                           
Passiivi
instruktiivi tuettaman     
                           
                           
</pre></td>
								<td>&nbsp;&nbsp;&nbsp;</td>
								<td><pre>   II INFINITIIVI

   inessiivi    tukiessa
   instruktiivi tukien

   Passiivi
   inessiivi    tuettaessa






   IV INFINITIIVI

   nominatiivi  tukeminen
   partitiivi   tukemista
 

   I PARTISIIPPI
   aktiivi      tukeva
   passiivi     tuettava

   II PARTISIIPPI
   aktiivi      tukenut
   passiivi     tuettu
</pre></td>
							</tr>
						</table>

					</div>
				</td>
			</tr></table>		</div>
		<div id="footer"><a href="http://www.oph.fi/"><img src="i/oph_logo_ymmarrasuomea.gif" width="157" height="35" alt="OPH" /></a></div>
	</div>
</body>
</html>
